# 反向购买中涉及现金对价的会计核算

提问人：wubo_1972@sina 时间：2019-06-19 10:56:42
请教：上市公司执行企业会计准则案例解析（ 2019 ）案例 4-06 反向购买中涉及现金对价的会计核算
案例背景：A 公司为上市公司，已发行 1 亿股普通股，每股市场价格为2.00元/股。B公司已发行 2 亿股普通股，每股市场价格为2.50元。2x16年 9 月 300,A 公司通过向 B 公司的股东发行 2 亿普通股（价值 4 亿元）及支付 1 亿元现金取得 B 公司100%股份。该交易完成后，A公司的生产经营决策被 B 公司的原股东所控制。因此认为该交易中B 公司的原股东取得了对 A 公司的控制权，应将该合并作为反向购买进行会计处理，即B 公司（法律上的子公司/会计上的购买方）收购了 A上市公司（法律上的母公司/会计上的被购买方）。
如果没有现金对价，则 A 公司应向 B 公司的原股东发行 2.5 亿股普通股，因而 B 公司的原股东拥有 A 公司 71.43%（2.5 亿股-3.5亿股）的股权，A 公司的原股东拥有 28.57%（ 1 亿股-3.5 亿股）的股权。如果假定 B 公司发行本企业普通股使得其股东在合并后主体中享有同样的股权比例，那么 B 公司. 应当向A 公司的股东发行 8,000 万股普通股（ 2 亿股+71.43%-2 亿股），以使其股东在合并后主体中拥有相同比例的股权，从而合并成本的价值为 8,000 万股x2.50 元/股 =2（亿元）。
请问案例中在没有现金对价时，计算B 公司.应当向A 公司的股东发行普通股时为什么不使用发行的 2.5亿股，而使用 2 亿股呢？

回答人：chenyiwei
2587 、请教陈版，关于金融机构的罚息和非金融机构的违约金处理及融资租赁合同变更的处理目录站在 B 公司（会计上购买方）的角度，因为其原先发行的股份是 2 亿股，所以在没有现金对价时，计算 B公司.应当向 A公司的股东发行普通股时以该 2 亿股为基础计算。这与法律上A 发行的股份数量无关。
实务中，对此类换股方式实现的反向购买，计算合并成本有一种简单的方法，就是法律上购买方（上市公司 A）在本次反向购买前原已发行的股份的市值。